最　高　行　政　法　院　判　決
　　　　　　　　　　　　　94年度判字第01583號
上　訴　人　乙○○○
訴訟代理人　蕭元亮律師
被 上 訴人　財政部臺北市國稅局
代　表　人　甲○○
上列當事人間因綜合所得稅事件，上訴人對於中華民國93年1月8
日臺北高等行政法院91年度訴字第3369號判決，提起上訴，本院
判決如下：
　　主  文
上訴駁回。
上訴審訴訟費用由上訴人負擔。
　　理  由
一、本件上訴人主張：原處分以上訴人民國86年度綜合所得稅申
    報，漏報源自金勳建設有限公司（下稱金勳公司）之營利所
    得新台幣（下同）23,043,010元，乃合併核定上訴人綜合所
    得總額為23,082,641元，淨額為22,762,010元，補徵稅額8,
    445,542元。惟查金勳公司負責人吳源坤係上訴人胞姊吳鄭
    禾之姻親大伯，系爭漏報所得額係因吳源坤偽造上訴人之印
    章，進而偽造股東同意書、股東名單及設立章程等署名上訴
    人之股東簽章，並填載不實之股東繳納股款明細表及股東同
    意書等公司登記文書，自行將上訴人列為金勳公司之股東，
    並持該等偽造之文書向經濟部申請公司設立登記，致被上訴
    人誤認上訴人為金勳公司之股東。實則上訴人並非金勳公司
    之股東，自無系爭所得。而吳源坤偽造文書案件，業經上訴
    人具狀告訴，是以原處分顯有違誤。請撤銷訴願決定及原處
    分等語。
二、被上訴人則以：查上訴人為金勳公司之股東，該公司於86年
    間辦理清算申報時未依規定將歷年累積未分配盈餘計384,05
    0,175元分配予各股東，經北區國稅局中壢稽徵所查得，按
    上訴人出資比例予以分配，通報被上訴人其營利所得為23,0
    43,010元，核定綜合所得總額23,082,641元，淨額22,762,0
    10元，並發單補徵稅額8,445,542元。上訴人雖主張從未收
    取該公司所分配之盈餘，故無營利所得云云，惟未提示相關
    證明文件，其主張自無從審酌。上訴人復於訴願階段訴稱係
    第三人吳源坤偽造其印章，遭冒名設立公司，並已具狀告訴
    云云，惟其遲至91年3月13日始對金勳公司之董事吳源坤提
    起告訴，該訴訟尚未確定，是原處分依該公司股東名冊核課
    上訴人系爭營利所得，尚非無據等語，資為抗辯。
三、原審斟酌全辯論意旨及調查證據結果，以：查上訴人為金勳
    公司之股東，該公司於86年間辦理清算申報，未依規定將歷
    年累積未分配盈餘計384,050,175元分配予各股東，經北區
    國稅局中壢稽徵所查得，按上訴人出資比例6%予以分配，核
    定營利所得為23,043,010元，通報被上訴人併課上訴人當年
    度綜合所得稅之事實，有北區國稅局中壢稽徵所綜合所得稅
    人工歸戶所得資枓傳票、金勳公司設立登記事項卡、章程及
    股東同意書等件影本在原處分卷及本院卷可稽，堪認為真實
    。上訴人雖主張其未投資任何營利事業，並非金勳公司股東
    ，係遭金勳公司負責人吳源坤偽造其印章，擅自列名該公司
    股東云云。惟查上訴人自承其提供資金予其胞姊吳鄭禾交予
    吳源坤為投資，並將身分證提供使用，且曾取得投資收益，
    所稱未投資任何營利事業，並非金勳公司股東，顯與常情不
    合。況其遲至91年3月13日始對訴外人吳源坤提出告訴，該
    案亦經臺灣桃園地方法院檢察署以92年度偵字第345號不起
    訴處分書對吳源坤為不起訴處分，並經臺灣高等法院檢察署
    以92年度上聲議字第3886號處分書駁回上訴人之再議聲請，
    有告訴狀、前開處分書及相關之偵查卷等件影本在卷可按，
    上訴人主張自無可採。並敘明本件事證已臻明確，上訴人請
    求傳訊證人吳鄭禾及調閱金勳公司成立時之出資紀錄，為無
    必要，而維持原處分及訴願決定，駁回上訴人之訴。
四、上訴意旨略以：查原判決關於上訴人於原審主張「退萬步言
    ，縱認檢察官二次處分皆為實在，被上訴人以上訴人投資1,
    500,000元為補徵所得稅之依據，亦有違誤。」之攻擊防禦
    方法及其法律上之意見，均未於理由欄載明，顯未適用行政
    訴訟法第209條之規定，並有判決不備理由之違法。次原判
    決就上訴人之投資收益究為若干，未予調查認定，有違行政
    訴訟法第133條應依職權調查證據之規定，並違反租稅公平
    原則及所得稅法第2條、第13條、第14條之規定。且上訴人
    於原審聲請傳喚證人吳鄭禾，並請求調閱金勳公司成立時之
    出資記錄，原審未予調查，亦與行政訴訟法第176條及民事
    訴訟法第286條規定未合，而有判決不適用法規之違背法令
    。另原審未予上訴人完全適當之辯論，有不適用行政訴訟法
    第125條之規定及有同法第243條第2項第1款判決法院之組織
    不合法之違背法令云云。
五、查臺灣桃園地方法院檢察署92年度偵字第345號不起訴處分
    書及臺灣高等法院檢察署92年度上聲議字第3886號處分書，
    並未認定上訴人實際出資額為100萬元，僅以上訴人自承曾
    出資100萬元，雖與登記額不符，不足以認定上訴人非金勳
    公司股東，該公司負責人吳源坤將此一事項記載於股東同意
    書、股東章程及股東名單上，該文書內容並非虛構等情，而
    對吳源坤為不起訴處分及駁回上訴人再議之聲請。原判決據
    此調查相關事實，並斟酌全辯論意旨，認定上訴人為金勳公
    司股東，尚無違反經驗法則或論理法則。又依金勳公司登記
    資料，上訴人投資比例為6%，即150萬元，上訴人主張其縱
    為該公司股東，投資金額亦僅100萬元，而非150萬元云云，
    縱屬實在，亦屬其與金勳公司間之私法債權債務關係，尚難
    據此即免除應繳納稅款之義務。被上訴人依金勳公司82年至
    85年之累積未分配盈餘384,050,175元，及金勳公司登記上
    訴人投資比例為6%，核定上訴人當年度有營利所得23,043,0
    10元，原判決予以維持，難認違反租稅公平原則及行政訴訟
    法第133條、所得稅法第2條、第13條、第14條等規定。又原
    審以本件事證已臻明確，上訴人請求傳訊證人吳鄭禾及調閱
    金勳公司成立時之出資紀錄，為無必要，係審判長對於訴訟
    程序之指揮權，上訴人主張原判決有行政訴訟法第125條及
    同法第243條第2項第1款判決法院之組織不合法之違背法令
    ，洵無可採。至原判決對於上訴人主張其縱有出資，亦僅有
    100萬元一節，雖未於判決中加以論斷，惟尚不影響於判決
    之結果，與所謂判決不備理由之違法情形不相當，亦難謂有
    判決不適用法規或適用不當之違法。上訴論旨，仍執前詞，
    指摘原判決違誤，求予廢棄，為無理由，應予駁回。
據上論結，本件上訴為無理由，爰依行政訴訟法第255條第1項、
第98條第3項前段，判決如主文。
中    華    民    國    94    年    10    月   13     日
                  第四庭審判長法  官　趙　永　康
                              法  官　鄭　淑　貞
                              法  官　黃　淑　玲
                              法  官　侯　東　昇
                              法  官  林  文  舟
以  上  正  本  證  明  與  原  本  無  異
中    華    民    國    94    年    10    月    14    日
　　　　　　　　　　　　　　　書記官　阮　桂　芬
